臺灣臺北地方法院刑事判決　　　　　　　　　　　　　九十三年度易字第六三０號
　　公　訴　人　臺灣臺北地方法院檢察署檢察官
　　被　　　告　ＭＩＲ　ＩＲＦ.
右列被告因傷害案件，經檢察官提起公訴（九十二年度偵字第一七五三三號），本院
判決如左：
    主  文
ＭＩＲ　ＩＲＦＡＮ　ＭＡＨＭＯＯＤ（中文姓名：盧騰騵）無罪。
    理　由
一、公訴意旨略以：被告ＭＩＲ　ＩＲＦＡＮ　ＭＡＨＭＯＯＤ（中文姓名：盧騰騵
    ）於民國九十二年六月二十七日下午二時十分許，在臺北市大安區○○○路○段
    六十二號前，因懷疑ＫＨＡＮ　ＲＡＨＥＥＬ（中文姓名：康惠杰）向警密報在
　　上址清真寺活動之孟加拉人、巴基斯斯坦人有非法打工嫌疑，心生怨恨，竟基於
  　普通傷害之犯意，徒手毆打康惠杰，致康惠杰受有前胸、頸部抓傷等傷害，因認
　　被告ＭＩＲ　ＩＲＦＡＮ　ＭＡＨＭＯＯＤ涉有刑法第二百七十七條第一項之普
  　通傷害罪嫌。
二、按犯罪事實應依證據認定之，無證據不得認定犯罪事實；又不能證明被告犯罪者
    ，即應諭知無罪之判決，刑事訴訟法第一百五十四條、第三百零一條第一項分別
    定有明文。次按刑事訴訟法上所謂認定犯罪事實之證據，係指足以認定被告確有
    犯罪行為之積極證據而言，如未能發現相當證據或證據不足以證明，自不能以推
    測或擬制之方法，以為裁判基礎，最高法院四十年臺上字第八十六著有判例參照
    ；又認定不利於被告之事實，須依積極證據，苟積極證據不足為不利被告之認定
    時，即應為有利於被告之認定，更不必有何有利之證據，最高法院三十年上字第
    八一六號判例參照。
三、本件公訴人認被告盧騰騵涉有右揭傷害罪嫌，無非係以被告之自白、告訴人康惠
    杰之指訴，及長庚紀念醫院診斷證明書一紙為其論據。訊據被告則堅決否認有何
    右揭犯行，堅稱：我沒有出手打康惠杰等語。
四、經查：
（一）遍查本案全卷，被告盧騰騵除於警訊時，回答警方的問題時曾答以：康惠杰刺
      他的時候曾回身用手推開康惠杰外，餘皆堅詞否認有出手毆打康惠杰的行為，
      是公訴人指稱被告盧騰騵自白本件犯行云云，顯屬無據。
（二）告訴人康惠杰固指訴被告出拳打他，惟據其在警訊中自己所陳，其除左食指的
      傷係打架中混亂時自己割傷的外，僅受有脖子三道抓痕，其在偵查中則指稱胸
      口被被告打，惟告訴人康惠杰所提出之長庚紀念醫院診斷證明書一紙，其上所
      載傷情為：左食指０．５公分撕裂傷，如上所述，告訴人左食指的傷係打架中
      混亂時自己割傷的（見告訴人警訊筆錄），是不僅告訴人之指訴前後不一，互
      有予盾（出拳打人胸口卻受有脖子三道抓傷？），其所提出的診斷證明書亦不
      足為告訴人所指訴之事實之有利的證明。
（三）證人甲○於本院審理時到庭結證稱：「那是清真寺的隔壁便利商店，當天下午
      一點的時候我去那邊禮拜，在還沒有進去之前，在便利商店前面看到他們二人
      在吵架，附近也有三、四個與我們同國籍的人在那邊，我過去看他們在吵什麼
      ，我看到康惠杰雙手插著腰，盧騰騵問康惠杰為何以前怎麼樣，他們不只吵一
      次，有人勸他們，他們就分開，他們到清真寺前面的花台坐著，我去便利商店
      買飲料出來，看到他們又在談一些事情，我看到康惠杰用手握著拳往上頂了盧
      騰騵的下巴一下，旁邊的人看到馬上把他們分開，康惠杰把手伸進口袋拿什麼
      東西我沒有看清楚，打盧騰騵的屁股，我沒有看到用什麼東西打，我發現盧騰
      騵屁股那邊有流血。（檢察官問證人：盧騰騵當時的反應？）答：盧騰騵當時
    　沒有還手，旁邊二、三個人沒有辦法分開被告二人，就有人跑到清真寺去說被
      告二人在打架，叫人來拉開，後來不知道是誰報警。（檢察官問證人：有沒有
      人動手抓康惠杰？）答：有幾個人要分開被告二人，不是要打他。（檢察官問
　　　證人：有沒有人動手抓康惠杰的前胸？）答：我覺得沒有，只是把被告二人分
  　　開，不要讓他們在那邊打架。」、「我去那邊的時候，第一次吵架，是盧騰騵
   　 罵康惠杰，不是康惠杰罵盧騰騵，第二次又是盧騰騵罵康惠杰，那時是在花台
      上面，二個人罵來罵去，之後就是盧騰騵頂康惠杰的下巴一下，就有人來拉他
      們二個，盧騰騵就走開，這個時候我看到康惠杰伸手去口袋裡面拿一個東西，
      但是我沒有看到拿什麼東西，康惠杰就跑過去，一隻手抓住盧騰騵，一隻手朝
      他的臀部刺，當時不是面對面，當時是康惠杰抓著盧騰騵的側面刺的，刺了三
      次，刺完之後就有人把他們拉開。（檢察官問證人：盧騰騵都沒有生氣、反擊
      ？）答：沒有。（審判長問：盧騰騵、康惠杰第二次吵完架之後，有二、三個
    　人把他們二人分開，是如何分開的？）答：有人的抓住盧騰騵，有的人抓住康
      惠杰，也有人抱住身體，把他們二人拉開，我想大概是抱住胸部的地方，因為
      是很自然的動作。」各等語，足證被告盧騰騵確未出手毆打康惠杰。
（四）綜上所述，被告既未自白本件犯行，告訴人之指訴亦不足採，而告訴人所提出
      之長庚紀念醫院診斷證明書更不足以證明被告有毆打康惠杰，致康惠杰受有前
      胸、頸部抓傷等傷害，退步言之，如果告訴人確受有胸、頸部之抓傷，也有可
      能是當時在場之其他人欲設法將被告、告訴人二人分開之時所造成，是本件公
      訴人所提出之證據並不足以積極證明被告確有右揭傷害犯行，此外，復查無其
      他證據足認被告確有公訴意旨所指之情事，揆諸上開說明，被告犯罪尚屬不能
      證明，依法應諭知被告盧騰騵無罪之判決。
五、被告ＫＨＡＮ　ＲＡＨＥＥＬ（中文姓名：康惠杰）部分，俟其到案後另結。
據上論斷，應依刑事訴訟法第三百零一條第一項，判決如主文。
本案經檢察官賴淑芬到庭執行職務
中      華      民      國      九十三    年    六    月     三十       日
                                      臺灣臺北地方法院刑事第二庭
                                          審判長法  官  吳孟良
                                                法  官  傅中樂
                                                法  官  蘇嘉豐
右正本證明與原本無異
如不服本判決應於送達後十日內向本院提出上訴狀
                                          書記官  彭雅慧
中　　　華　　　民　　　國　　九十三　　年　　　六　　　月　　 三十 　　日
